【裁判字號】    98,訴,3849
【裁判日期】    980201
【裁判案由】    毒品危害防制條例
【裁判全文】
臺灣板橋地方法院刑事判決              98年度訴字第3849號
公  訴  人  臺灣板橋地方法院檢察署檢察官
被      告  甲○○
上列被告因違反毒品危害防制條例案件，經檢察官提起公訴（98
年度毒偵字第5741號），被告於準備程序中就被訴事實為有罪之
陳述，經告知簡式審判程序之旨，並聽取當事人之意見後，本院
合議庭裁定由受命法官獨任進行簡式審判程序，判決如下：
    主  文
甲○○施用第一級毒品，累犯，處有期徒刑捌月；又施用第二級
毒品，累犯，處有期徒刑肆月，扣案之第二級毒品甲基安非他命
壹包（驗餘淨重零點貳壹玖公克）沒收銷燬之，扣案盛裝上開
甲基安非他命之包裝袋壹個沒收之。應執行有期徒刑拾月，扣案
之第二級毒品甲基安非他命壹包（驗餘淨重零點貳壹玖公克）
沒收銷燬之，扣案盛裝上開甲基安非他命之包裝袋壹個沒收之。
    事  實
一、甲○○前因施用毒品案件，經本院以94年度毒聲字第2265號
    裁定送觀察、勒戒後，認無繼續施用毒品之傾向，於民國94
    年12月9 日釋放出所，並經臺灣板橋地方法院檢察署檢察官
    以94年度毒偵字第6658號為不起訴處分確定。復因詐欺案件
    ，經本院於95年6 月1 日以94年度訴字第1639號判處有期徒
    刑4 月確定，於95年11月30日縮刑期滿執行完畢。詎猶不知
    悔改，基於施用第一級毒品海洛因及第二級毒品甲基安非他
    命之犯意，於98年8 月5 日晚間某時許，在其位於臺北縣板
    橋市○○路○ 段215 號5 樓居所，以將海洛因加水稀釋後，
    再以針筒注射手臂血管之方式，施用第一級毒品海洛因1 次
    ；復於98年8 月6 日15時許，在上址居所，將甲基安非他命
    置於玻璃球內燒烤吸食其煙霧之方式，施用第二級毒品甲基
    安非他命1 次。嗣於同年月6 日19時許，因另案通緝，為警
    在臺北縣板橋市○○路198 號前查獲，並扣得其所有之第二
    級毒品甲基安非他命1 包（淨重0.3220公克），經其同意採
    尿送驗結果，呈鴉片類嗎啡及甲基安非他命陽性反應，而悉
    上情。
二、案經臺北縣政府警察局海山分局報告臺灣板橋地方法院檢察
    署檢察官偵查起訴。
    理  由
一、本件被告甲○○所犯為死刑、無期徒刑、最輕本刑為3 年以
    上有期徒刑以外之罪，且非高等法院管轄第一審之案件，於
    本院準備程序進行中，被告就被訴事實為有罪之陳述，經告
    知被告簡式審判程序之旨，並聽取公訴人及被告之意見後，
    本院合議庭裁定由受命法官獨任進行簡式審判程序，合先敘
    明。
二、上揭犯罪事實，業據被告於本院審理中坦承不諱，且被告在
    警局經其同意採尿送驗之結果，確呈第一級毒品海洛因之代
    謝物嗎啡及第二級毒品甲基安非他命之代謝物甲基安非他命
    陽性反應等情，有臺北縣政府警察局海山分局毒品案件尿液
    檢體編號及姓名對照表、採驗尿液委驗單、臺灣檢驗科技股
    份有限公司98年8 月25日出具之濫用藥物檢驗報告（報告編
    號：UL/2009/80315 號）各1 紙附卷可稽，而扣案之白色透
    明結晶1 包，經送交通部民用航空局鑑定結果，確係第二級
    毒品甲基安非他命，此有該局航空醫務中心98年8 月21日航
    藥鑑字第0984183 號毒品鑑定書1 紙在卷足參，足見被告自
    白核與事實相符。而被告前因施用毒品案件，經本院以94年
    度毒聲字第2265號裁定送觀察、勒戒後，認無繼續施用毒品
    之傾向，於94年12月9 日釋放出所，並經臺灣板橋地方法院
    檢察署檢察官以94年度毒偵字第6658號為不起訴處分確定等
    情，有臺灣高等法院被告前案紀錄表及臺灣板橋地方法院檢
    察署刑案資料查註紀錄表各1 份在卷足憑，其於觀察、勒戒
    執行完畢釋放後5 年內再犯本件施用第一、二級毒品之罪，
    依毒品危害防制條例第23條第2 項之規定，即應依法追訴處
    罰。從而，本案事證明確，被告上開施用第一、二級毒品之
    犯行，洵堪認定，均應依法論科。
三、按海洛因及甲基安非他命分屬毒品危害防制條例第2 條第2
    項第1 款、第2 款所規定之第一、二級毒品。核被告所為，
    係犯毒品危害防制條例第10條第1 項施用第一級毒品罪及同
    條第2 項施用第二級毒品罪。其於施用前、後持有海洛因及
    甲基安非他命之低度行為，為其施用之高度行為所吸收，均
    不另論罪。被告所犯上開2 罪間，犯意各別，行為互殊，應
    予分論併罰。又被告前受有如事實欄所載罪刑宣告及執行紀
    錄，有上述前案紀錄表在卷可考，其於受有期徒刑之執行完
    畢後，5 年以內故意再犯本件有期徒刑以上之2 罪，均為累
    犯，各應依刑法第47條第1 項規定加重其刑。爰審酌被告前
    曾因施用毒品案件經觀察、勒戒之程序，竟猶不知悔改，復
    再犯本件施用毒品罪，顯然無視毒品對於其自身健康之戕害
    及對於社會安全與公共秩序之潛在危害；惟念及施用毒品固
    戕害個人健康至鉅，然就他人權益之侵害仍屬有限，兼衡其
    犯罪動機、目的、手段，且犯後坦承犯行，態度良好等一切
    情狀，分別量處如主文所示之刑，並定其應執行之刑。扣案
    之第二級毒品甲基安非他命1 包（淨重0.3220公克，因鑑驗
    取樣0.0001公克，驗餘淨重0.3219公克），為本案查獲之毒
    品，應依毒品危害防制條例第18條第1 項前段之規定，不問
    屬於犯人與否，沒收銷燬之；又扣案盛裝上開甲基安非他命
    之包裝袋1 個，為被告所有供本件施用毒品所用之物，業據
    被告供承在卷，爰依刑法第38條第1 項第2 款之規定併予宣
    告沒收。
據上論斷，應依刑事訴訟法第273 條之1 第1 項、第299 條第1
項前段，毒品危害防制條例第10條第1 項、第2 項、第18條第1
項前段，刑法第11條前段、第47條第1 項、第51條第5 款、第38
條第1 項第2 款，判決如主文。
本案經檢察官黃怡華到庭執行職務。
中    華    民    國    98    年    2     月    1     日
                  刑事第十五庭  法  官  廖欣儀
以上正本證明與原本無異。
如不服本判決應於收受判決後10日內向本院提出上訴書狀，並應
敘述具體理由。其未敘述上訴理由者，應於上訴期間屆滿後20日
內向本院補提理由書（均須按他造當事人之人數附繕本）「切勿
逕送上級法院」。
                                書記官  顏偉林
中    華    民    國    98    年    2     月    1     日
附錄本案論罪科刑法條全文：
毒品危害防制條例第10條
施用第一級毒品者，處6 月以上5 年以下有期徒刑。
施用第二級毒品者，處3 年以下有期徒刑。

司法院資訊處製作；財團法人民間司法改革基金會備份。
